【裁判字號】    98,交易,176
【裁判日期】    990108
【裁判案由】    公共危險等
【裁判全文】
臺灣宜蘭地方法院刑事判決             98年度交易字第176號
公  訴  人  臺灣宜蘭地方法院檢察署檢察官
被      告  乙○○
上列被告因公共危險等案件，經檢察官提起公訴（98年度偵字第
3727號），被告於準備程序中，就被訴事實為有罪之陳述，經本
院告知簡式審判程序之意旨，並聽取公訴人及被告之意見後，裁
定依簡式審判程序審理，判決如下：
    主  文
乙○○犯不能安全駕駛動力交通罪，處拘役參拾日，如易科罰金
，以新台幣壹仟元折算壹日。又犯業務過失傷害罪，處拘役伍拾
日，如易科罰金，以新台幣壹仟元折算壹日。應執行拘役柒拾日
，如易科罰金，以新台幣壹仟元折算壹日。
    犯罪事實
一、乙○○係計程車司機，為從事駕駛業務之人，明知服用酒類
    已達不能安全駕駛動力交通工具之程度時，不得駕駛動力交
    通工具，竟於民國98年8月14日晚上10時許，在宜蘭縣冬山
    鄉○○路飲用啤酒已達於不能安全駕駛動力交通工具之狀態
    ，仍於同日晚上11時許，駕駛車牌號碼2N-225號營業小客車
    ，沿宜蘭縣冬山鄉○○路○段由冬山往順安（東往西）方向
    行駛，同日晚上11時20分許，行經義成路一段與寶和路無號
    誌交岔路口時，本應注意汽車駕駛人，飲用酒類或其他類似
    物後其吐氣所含酒精濃度超過每公升○‧二五毫克或血液中
    酒精濃度超過百分之○‧○五以上；汽車行至無號誌之交岔
    路口，轉彎車應暫停讓直行車先行，且依當時天候晴，夜間
    有照明，路面無缺陷並無障礙物，視距良好，並無不能注意
    之情事，竟疏未注意，貿然左轉進入寶和路，適甲○○騎乘
    車牌號碼610-EXQ沿義路一段由順安往冬山（西往東）方向
    駛至，甲○○亦疏未注意行經無號誌之交岔路口，應減速慢
    行，作隨時停車之準備。雙方車輛因而發生撞擊，肇致甲○
    ○因此受有左肩、右膝、頸部挫傷等傷害。乙○○於肇事後
    於有偵查犯罪權限之公務員發覺其業務過失傷害犯行前，即
    向前來羅東聖母醫院處理之員警坦承其所為，而自願接受裁
    判。
二、案經甲○○訴由宜蘭縣政府警察局羅東分局報告臺灣宜蘭地
    方法院檢察署檢察官偵查起訴。
    理  由
一、上開事實業據被告坦承不諱，核與告訴人甲○○於警訊中指
    訴情節相符，並有道路交通事故現場圖、道路交通事故調查
    報告表(一)、(二)、現場照片附卷可參。而本件告訴人因此受有
    左肩、右膝、頸部挫傷等傷害，亦有六福中醫診所診斷證明
    書在卷可證。按飲用酒類後其吐氣所含酒精濃度超過每公升
    0.25毫克或血液中酒精濃度超過百分之0.05（即50mg/dl）
    以上，不得駕駛，道路交通安全規則第114條第2款定有明文
    ，被告於車禍後經抽血檢驗後其血液中酒精濃度達98mg/dl
    ，有羅東聖母醫院生化檢驗報告單1紙附卷可參。而飲酒後
    酒精會使人之自主神經系統產生亢奮與認知功能的暫時性缺
    損，且酒後駕車之駕駛人對於移動景物的追蹤能力、經強光
    照射後恢復視力、監視四周之注意力，均較平時缺乏，而依
    被告當時駕車客觀情狀，未注意交岔路口狀況即予左轉，顯
    見被告車禍當時確係酒後導致注意力無法集中，對於交通號
    誌或指揮之遵守能力已有欠缺，並已達酒醉不能安全駕駛動
    力交通工具之程度堪予認定。又按汽車行至無號誌之交岔路
    口，轉彎車應暫停讓直行車先行；車輛行經無號誌之交岔路
    口，應減速慢行，作隨時停車之準備，且依當時天候晴，夜
    間有照明，路面無缺陷並無障礙物，視距良好，並無不能注
    意之情事，竟疏未注意，貿然左轉進入寶和路，適告訴人亦
    疏未注意車輛行經無號誌之交岔路口，應減速慢行，作隨時
    停車之準備，致2車發生撞擊，被告血液酒精濃度超過法定
    值駕駛營業小客車，行經無號誌交岔路口，左轉彎車未讓迎
    面直行告訴人騎乘之機車先行，就本件車禍之發生，為肇事
    主因，告訴人駕駛重機車，行經無號誌交岔路口，疏未減速
    慢行，作隨時停車之準備，就本件車禍之發生，為肇事次因
    。本件送請臺灣省基宜區車輛行車事故鑑定委員會鑑定後，
    亦同此認定，有該鑑定委員會98年10月21日基宜鑑字第0985
    002311號函檢附之鑑定意見書1份在卷可佐。本件告訴人因
    本件車禍受有傷害，則告訴人所受傷害與被告之過失行為間
    ，顯有相當因果關係。綜上所陳，本件事證明確，被告犯行
    至堪認定，應依法論科。
二、核被告所為，係犯刑法第185條之3不能安全駕駛動力交通工
    具、第284條2項前段業務過失傷害罪。所犯上開2罪，犯意
    各別，行為互殊，應予分論併罰。就所犯業務過失傷害之犯
    行，被告肇事後，於有偵查犯罪權限之公務員發覺其業務過
    失傷害犯行前，即向前來處理之員警坦承其所為，而自願接
    受裁判，有宜蘭縣政府警察局道路交通事故肇事人自首情形
    紀錄表在卷可稽（警卷第16頁），合於刑法第62條前段自首
    之規定，爰依該規定減輕其刑，又被告因酒醉駕車致人受傷
    ，應依道路交通管理處罰條例第86條第1項加重其刑，並依
    法先加後減之。爰審酌被告於飲酒後駕駛營業小客車致他人
    受傷，及其犯罪之過失程度、手段、犯罪所生之損害，及犯
    罪後迄今仍未與被害人達成民事和解等一切情狀，分別量處
    如主文所示之刑並諭知易科罰金折算標準，並定應執行刑及
    諭知易科罰金折算標準。
據上論斷，應依刑事訴訟法第273條之1第1項、第299條第1項前
段，道路交通管理處罰條例第86條第1項，刑法第185條之3、第2
84條第2項前段、第62條前段、第51條第6款、第41條第1項前段
，刑法施行法第1條之1第1項、第2項前段，判決如主文。
本案經檢察官陳嘉瑜到庭執行職務
中    華    民    國    99    年    1     月    8     日
                  刑事第四庭法  官  林楨森
以上正本證明與原本無異。
如不服本判決應於收受送達後十日內向本院提出上訴書狀，並應
敘述具體理由；其未敘述上述理由者，應於上訴期間屆滿後二十
日內向本院補提理由書(均須按他造當事人之人數附繕本)「切勿
逕送上級法院」。
                            書記官  吳文雄
中    華    民    國    99    年    1     月    8     日
附錄本案論罪科刑法條：
中華民國刑法第185條之3
服用毒品、麻醉藥品、酒類或其他相類之物，不能安全駕駛動力
交通工具而駕駛者，處1年以下有期徒刑、拘役或科或併科15萬
元以下罰金。
中華民國刑法第284條第2項
從事業務之人，因業務上之過失傷害人者，處1年以下有期徒刑
、拘役或1千元以下罰金，致重傷者，處3年以下有期徒刑、拘役
或2千元以下罰金。

司法院資訊處製作；財團法人民間司法改革基金會備份。
